【裁判字號】    99,簡上,303
【裁判日期】    990624
【裁判案由】    毒品危害防制條例
【裁判全文】
臺灣高雄地方法院刑事判決             99年度簡上字第303號
上  訴  人  臺灣高雄地方法院檢察署檢察官
被      告  甲○○
上列上訴人因被告違反毒品危害防制條例案件，不服本院高雄簡
易庭中華民國99年5 月24日99年度審簡字第2633號第一審判決（
起訴書案號：99年度毒偵字第877 號），提起上訴，本院管轄之
第二審合議庭認本件有刑事訴訟法第452 條之情形，應撤銷原判
決，逕依通常程序為第一審判決如下：
    主  文
原判決撤銷。
本件公訴不受理。
    理  由
一、原聲請簡易處刑意旨略以：被告甲○○前因施用毒品案件，
    經臺灣高雄地方法院裁定送觀察勒戒後，認有繼續施用毒品
    之傾向，再經同法院裁定令入戒治處所施以強制戒治，嗣經
    同法院裁定停止戒治付保護管束，惟其於保護管束期間因違
    反保護管束情節重大，又經同法院裁定撤銷停止戒治令入戒
    治處所施以強制戒治，於民國90年3 月10日戒治期滿執行完
    畢而釋放，並由本署檢察官於90年4 月4 日以90年度戒毒偵
    字第403 號為不起訴處分確定。復因施用毒品案件，經同法
    院於93年1 月5 日以92年度訴字第2451號判處應執行有期徒
    刑10月確定；再因施用毒品案件，經同法院於95年2 月3日
    以94年度訴字第3510號判處應執行有期徒刑1 年2 月確定；
    又因施用毒品案件，經同法院於95年8 月24日以95年度訴字
    第1856號判處有期徒刑9 月確定；上開各罪經減刑並接續執
    行，於97年4 月11日縮短刑期假釋出監，嗣於97年6 月16
    日縮刑期滿未經撤銷假釋而視為執行完畢。詎其仍不知悔改
    ，基於施用第二級毒品之犯意，於99年1 月8 日11時30分為
    警查獲時回溯96小時內之某時，在不詳地點，以不詳方式，
    施用第二級毒品甲基安非他命1 次。嗣於99年1 月8 日11時
    30分許，在高雄縣大寮鄉臺灣高雄女子監獄前，因交通違規
    為警盤查，發現其係毒品列管人口且手臂上有注射針孔痕跡
    ，經徵得其同意採集尿液送驗，結果呈甲基安非他命陽性反
    應，始查悉上情。因認被告甲○○涉犯施用第二級毒品罪嫌
    。
二、按被告死亡者，應諭知不受理之判決，刑事訴訟法第303 條
    第5 款定有明文。
三、查被告甲○○於原判決宣示後之99年6 月11日死亡，此有被
    告個人基本資料查詢結果乙紙附卷可稽（見本院卷第16頁）
    。原審未及審酌上情，是上訴意旨以本件被告已死亡，應為
    不受理之判決等語，為有理由，應由本院將原判決撤銷改判
    。爰不經言詞辯論，改諭知本件公訴不受理之判決。
四、按對於簡易判決之上訴，準用刑事訴訟法第3 編第1 章及第
    2 章之規定，管轄第二審之地方法院合議庭受理簡易判決上
    訴案件，應依通常程序審理，其認案件有刑事訴訟法第452
    條之情形者，應撤銷原判決，逕依通常程序為第一審判決，
    此為法院辦理刑事訴訟簡易程序案件應行注意事項第14項所
    明定。本件既應為不受理判決之諭知，則公訴人聲請簡易判
    決處刑中被告所犯之罪，顯不合刑事訴訟法第449 條所定得
    以簡易判決處刑之案件，爰依同法第452 條之規定，逕依通
    常程序為第一審判決。
據上論斷，應依刑事訴訟法第455 條之1 第1 項、第3 項、第45
2 條、第369 條第1 項前段、第364 條、第303 條第5 款、第30
7 條，判決如主文。
中    華    民    國    99    年    6     月    24    日
                  刑事第四庭  審判長法  官  洪碩垣
                                    法  官  張  震
                                    法  官  施介元
以上正本證明與原本無異。
如不服本判決應於收受送達後10日內向本院提出上訴書狀，並應
敘述具體理由；如未敘述上訴理由者，應於上訴期間屆滿後20日
內向本院補提理由書（均須按他造當事人之人數附繕本）「切勿
逕送上級法院」。
中    華    民    國    99    年    6     月    24    日
                                    書記官  葉玉芬

司法院資訊處製作；財團法人民間司法改革基金會備份。
